【裁判字號】    97,簡上,9
【裁判日期】    980930
【裁判案由】    給付票款
【裁判全文】
臺灣澎湖地方法院民事判決               97年度簡上字第9號
上  訴  人  甲○○
視為上訴人  乙○○
共      同
訴訟代理人  楊昌禧律師
            梁育誠律師
被上訴人    丙○○
訴訟代理人  李元德律師
上列當事人間請求給付票款事件，上訴人對於中華民國97年10月
9日本院馬公簡易庭97年度馬簡字第39號第一審判決提起上訴，
本院於民國98年9月16日言詞辯論終結，判決如下：
    主  文
上訴駁回。
第二審訴訟費用由上訴人負擔。
    事實及理由
一、按民法第二百七十五條規定連帶債務人中之一人受確定判決
    ，而其判決非基於該債務人之個人關係者，為他債務人之利
    益亦生效力，故債權人以各連帶債務人為共同被告提起給付
    之訴，被告一人提出非基於其個人關係之抗辯有理由者，對
    於被告各人即屬必須合一確定，自應適用民事訴訟法第五十
    六條第一項之規定。又共同訴訟人中之一人，對於下級法院
    之判決聲明不服提起上訴，在上訴審法院未就其內容為審判
    之前，難謂其提起上訴之行為對於他共同訴訟人不利，其效
    力應及於共同訴訟人全體，即應視其上訴為共同訴訟人全體
    所為。（最高法院33年上字第4810號、52年台上字第1930號
    判例意旨參照）。本件上訴人甲○○提出非基於其個人關係
    之抗辯，並屬有利於其餘共同訴訟人之行為，即其訴訟標的
    對於共同訴訟人甲○○、乙○○必須合一確定，雖乙○○提
    出上訴已逾法定期間，惟上訴人甲○○上訴之效力及於乙○
    ○，乙○○自應視為上訴人，應先敘明。
二、本件事實及理由，均引用原審判決書之記載（如附件）。
三、上訴人、視為上訴人雖另辯稱：被上訴人自承就伊登傢俱之
    床具、茶几、洗衣機、冰箱等未點交予上訴人，足見被上訴
    人確未依約交付上開設備予上訴人而有違約情事云云，惟查
    該部分設備不在兩造約定之點交範圍內，已據證人丁○○於
    本院審理中到庭證述屬實，上訴人、視為上訴人所辯，顯不
    足採。
四、從而，被上訴人依據票據法律關係，訴請上訴人、視為上訴
    人連帶給付新台幣0000000元及自民國97年1月15日起，至清
    償日止，按年息百分之6計算之利息，於法有據，應予准許
    。原審為上訴人、視為上訴人敗訴判決，命上訴人、視為上
    訴人連帶給付被上訴人上開票款及利息，並宣告假執行，核
    無不合，上訴意旨猶執陳詞，指摘原判決不當，求為廢棄改
    判而聲明「原判決廢棄、被上訴人於第一審之訴駁回」，為
    無理由，自應駁回其上訴。
五、據上論結，本件上訴為無理由，依民事訴訟法第436條之1第
    3項、第454條、第449條第1項、第78條，判決如主文。
中    華    民    國    98    年    9     月    30    日
                  民事庭  審判長法  官  管安露
                                法  官  李宛玲
                                法  官  陳順輝
以上正本係照原本作成。
本件不得上訴。
中    華    民    國    98    年    9     月    30    日
                                書記官  王耀煌


司法院資訊處製作；財團法人民間司法改革基金會備份。
